臺灣高等法院刑事判決　　　　　　　　　　　九十二年度上更（一）字第七０八號
　　上　訴　人
　　即　被　告　　甲○○
　　　　　　　　　　　　　（在臺灣臺北看守所羈押中）
　　選任辯護人　　盧立仁律師
　　　　　　　　　徐景星律師
　　　　　　　　　郭瑋萍律師
　　上　訴　人
　　即　被　告　　乙○○
　　選任辯護人　　吳國輝律師
右上訴人即被告因違反毒品危害防制條例案件，不服臺灣宜蘭地方法院九十一年度訴
字第二九八號，中華民國九十二年四月十六日第一審判決（起訴案號：臺灣宜蘭地方
法院檢察署九十一年度偵字第一二七七號、第一五０八號），提起上訴，經判決後，
由最高法院第一次發回更審，本院判決如左：
    主  文
原判決關於甲○○、乙○○販賣第一級毒品部分撤銷。
甲○○共同連續販賣第一級毒品，處有期徒刑拾年；扣案之第一級毒品海洛因（毛重
二０五．三公克，合計淨重一八三．六六公克，純質淨重九三．一九公克）沒收銷燬
之；扣案之分裝袋伍佰柒拾只、磅秤壹個、監視器壹部、0000000000號及
0000000000號行動電話各壹支、新臺幣壹萬壹仟伍佰元，均沒收。
乙○○共同連續販賣第一級毒品，處有期徒刑捌年；扣案之第一級毒品海洛因（毛重
二０五．三公克，合計淨重一八三．六六公克，純質淨重九三．一九公克）沒收銷燬
之；扣案之分裝袋伍佰柒拾只、磅秤壹個、監視器壹部、0000000000號及
0000000000號行動電話各壹支、新臺幣壹萬壹仟伍佰元，均沒收；未扣案
之新臺幣壹仟伍佰元沒收之，如全部或一部不能沒收時，以其財產抵償之。
    事  實
一、甲○○與乙○○均明知海洛因係第一級毒品，不得持有、販賣，仍基於意圖營利
    之概括犯意，其中如附表編號一部分並基於共同之犯意聯絡，如附表編號二部分
    甲○○係基於幫助販賣毒品之犯意，於如附表所示之時、地，以甲○○所有之0
    000000000號行動電話及乙○○所有之0000000000號行動電
    話，與欲購買第一級毒品海洛因之人聯繫，約定價格及數量後，再於宜蘭縣羅東
    鎮博愛醫院附近之溫水游泳池、宜蘭縣羅東鎮○○路南方之天橋下及宜蘭縣羅東
    鎮○○路四八之一號二樓甲○○住處樓下等處所，連續販賣第一級毒品海洛因予
    陳福樹、柳智偉（起訴書記載為柳志偉）及吳文新多次（數量、時間及地點，均
    詳如附表所示）。嗣經警於九十一年五月十三日晚間八時三十分許，在宜蘭縣羅
    東鎮○○路四八之一號二樓甲○○之住處搜索，查獲甲○○、乙○○在場施用毒
    品，並扣得甲○○所有供販賣海洛因所用之分裝袋三百八十只、磅秤一個、監視
    器一部、0000000000號及乙○○所有之0000000000號行動
    電話各一支、販賣海洛因所得新臺幣（下同）一萬一千五百元，暨與本案無關之
    第二級毒品安非他命（毛重二三．七公克）、現金十萬三千七百元、吸食器一組
    。適有柳智偉、吳文新、陳福樹等人以上開已遭查扣之行動電話與甲○○、乙○
    ○聯絡購買第一級毒品海洛因事宜，始查知上情。再經警於九十一年五月十四日
    晚間六時許，至宜蘭縣羅東鎮○○路五八號三樓之二甲○○賃居處搜索，扣得供
    販賣之第一級毒品海洛因（毛重二０五．三公克）、供販賣海洛因所用之分裝袋
    一百九十只暨與本案無關之第二級毒品安非他命（毛重九０六．二公克）。
二、案經宜蘭縣警察局羅東分局報請臺灣宜蘭地方法院檢察署檢察官偵查起訴。
    理  由
一、訊據上訴人即被告甲○○、乙○○，固分別坦承員警於宜蘭縣羅東鎮○○路四八
    之一號二樓查獲之第二級毒品安非他命、分裝袋、磅秤、吸食器、監視器及00
    00000000號行動電話為被告甲○○所有，0000000000號之行
    動電話為被告乙○○所有，並經常使用等情不諱，惟均矢口否認有販賣第一級毒
    品海洛因之犯行，被告甲○○並辯稱：扣案之第二級毒品安非他命乃其與被告乙
    ○○所合資購買，供己施用，且其早已將宜蘭縣羅東鎮○○路五八號三樓之二之
    房屋轉予友人周木溪使用，租金亦由周木溪繳付，員警在該址查獲之海洛因、安
    非他命、分裝袋等物，均係周木溪所有，其與柳智偉、陳福樹二人均不熟稔云云
    。
二、經查：
（一）右揭被告二人共同販賣第一級毒品海洛因予陳福樹之事實，業據證人陳福樹於
      警詢、偵查中及原審調查時，分別證述：「我是經過其他吸毒的人透露甲○○
      的行動電話號碼0000000000號，後來我就是透過這個號碼找上甲○
      ○購買毒品。我是九十一年四月中旬起，連續向甲○○購買約十五次的海洛因
      毒品。我每次購買的金額不是五百元就是一千元，每次都是一小包，五百元的
      包裝上會以簽字筆點一點作為記號。我如果要買毒品時，就打0000000
      000這支電話找上甲○○，他就會叫我到羅東鎮○○路南方的天橋下或羅東
      地區的溫水游泳池附近等候，然後碰面後就一手交錢一手交貨。（最近一次）
　　　是九十一年五月十一日下午二點多，在羅東鎮○○路南方的天橋下，向甲○○
　　　購買一千元的海洛因毒品。我前後共花約一至二萬元左右向甲○○購買海洛因
  　　毒品。我與甲○○未曾結怨，也沒有任何財物糾紛，我是向他購買毒品才認識
　    他」（警000000000號卷第四頁反面至第六頁）、「我是打0000
      000000電話給甲○○，我向他買過數次，約自一個月前開始買，每次五
      百元、一千元左右，每天或隔天就一次。每次均約在博愛醫院附近之溫水游泳
　　　池或光榮路天橋下見面交貨，一手交錢一手交貨。五百元用簽字筆點一點，一
  　　千元點二點。見過（乙○○），他綽號叫『阿川』，有時我與甲○○聯絡好之
    　後，是阿川來送貨，我並把錢交給阿川」（九十一年度偵字第一二七七號偵查
      卷第二四頁）、「我是直接跟被告甲○○接觸的，我買毒品是打電話0000
　    000000號給他買海洛因，我每次都買五百元或一千元都有。被告甲○○
      拿毒品給我時，都沒有說他是跟誰拿的」（原審九十一年十一月七日訊問筆錄
　　　第三頁）等語綦詳，於原審復訊問其前次所述是否實在時，復證稱：「我現在
　　　因工作忙，可能記憶也比較模糊，在警詢及偵訊中所言記憶比較清楚」（原審
  　　九十二年四月二日審判筆錄第四頁）；並有證人陳福樹與被告甲○○相互以0
　    000000000號行動電話及0000000000號行動電話（九十一
      年度偵字第一二七七號偵查卷第七八頁）聯絡之通聯紀錄在卷（外放證物，另
      0000000000號之通聯紀錄，原審卷第一三六頁至第一七九頁、第二
      八四頁）可稽。證人陳福樹就其向被告甲○○、乙○○購買毒品之數量、金額
      及地點等細節之證述，前後均相一致（其中於警詢時之陳述，雖與嗣後在原審
      審判中之所陳不符，惟其先前之陳述具有較可信之特別情況，且為證明犯罪事
      實存否所必要，依新修正刑事訴訟法第一百五十九條之二規定，得為證據；另
      於偵查中向檢察官所為之陳述，本院審酌該陳述作成之客觀條件及環境，認其
      心理狀態健全，並無受到脅迫、利誘或詐欺，且與在警詢時之陳述內容相同，
      自非顯有不可信之情形，依新修正刑事訴訟法第一百五十九條之一第二項之規
      定，亦得為證據）。雖於原審審理時翻異前詞，改稱係與被告甲○○合資購買
      第一級毒品海洛因，顯係為迴護被告甲○○之詞；被告甲○○前後所辯不認識
      陳福樹、與陳福樹不熟稔云云，亦無非卸責之詞，均不足採信。
（二）證人柳智偉分別於警詢及偵查中證述：「（問：你因何事接受警方製作筆錄？
      ）於九十一年五月十三日下午二十一時四十五分許，打電話給甲○○，要向他
      購買毒品海洛因，因甲○○已經被警方逮捕，我不知道電話是警方聽的，我就
      在電話中表明要購買毒品，我就跟警方約在羅東鎮○○路與天津路口交毒品，
      因而被警方帶到分局製作筆錄。我是從兩個星期前開始向甲○○購買海洛因毒
      品，我大約向甲○○購買三至四次海洛因毒品，每次都是購買五百元。我每次
      購買毒品都是甲○○送貨給我，我認識甲○○但不是很熟，我與甲○○並無糾
      紛，我知道誣告是要負刑責。我都是用我的行動電話（號碼00000000
      00）打給甲○○的行動電話（0000000000）聯絡購買毒品事宜。
      我第一次向甲○○購買毒品是在九十一年四月底，詳細時間我記不清楚，我第
      一次是購買五百元海洛因，電話聯絡後，甲○○叫我到他
      樓下將毒品交給我，我每隔四至五天就向甲○○購買五百元海洛因毒品，每次
      都是以同樣方式購買」（警000000000號卷第十二頁反面至第十三頁
      反面）、「我毒品是向甲○○買的，已買過四、五次了，每次買五百元，都是
　　　甲○○送貨給我，我再交錢與甲○○。我與甲○○沒有過節」（九十一年度偵
　　　字第一二七七號偵查卷第二十頁）等語，核與證人黃建豪所證稱：「都是柳智
　　　偉以電話聯絡毒販，以五百元代價購買一小包海洛因毒品」（警000000
  　　000號卷第八頁），及九十一年五月十三日帶隊至甲○○康莊路住處起獲毒
　　　品之小隊長馮東溪所證述：「扣到行動電話後到警局途中，電話就一直響，有
  　　人要來買毒品，都是我接聽的，要找『阿川』或『漢長』，我說他們在廁所沒
    　空接電話，就約他們在一個地方，請他們到約定地點查獲，他們都是分別在同
      仁堂前被抓到的，證人都是打電話向我聯絡的，都有表示要買毒品的意思，他
      們說要五百或一千元」（本院上訴審九十二年七月七日訊問筆錄第三頁至第五
      頁、第八頁），暨參與查獲行動並製作筆錄之警員羅旺仁所證述：「製作筆錄
      時沒有對被告、證人為刑求、強暴脅迫等情事，我們是拿法院的搜索票到甲○
      ○位於康莊路的家搜索，要將甲○○與乙○○帶回警局的時候，他們的行動電
      話一直在響，我都交給小隊長接電話，沒有提到我們是誰，只說他們（指被告
      ）沒空，如果要東西過多久在同仁堂那邊等，我與馮小隊長一起去，當時很晚
      ，附近都沒什麼人，很容易辨識，我問他們是否要找漢長或是否是要東西？他
      們說是，有一個拿錢出來，我們就請他們回去作筆錄，海洛因是第二天在禮運
      路查到的，可能是小隊長先報請檢察官偵辦，檢察官在場的時候我們都在場，
      勘驗筆錄上所記載的東西都是我們發現的」（本院上訴審九十二年六月二十三
      日訊問筆錄第二頁至第三頁、第五頁至第六頁）等語，均相符合。且經原審法
      院調取柳智偉之0000000000號行動電話與被告甲○○之00000
      00000號行動電話之通聯紀錄，確有0000000000號與0000
      000000號之通話紀錄多次（外放證物），堪徵證人柳智偉於警詢時所陳
      係以行動電話與被告甲○○聯絡等情屬實，而證人陳福樹、吳文新、柳智偉欲
      購買毒品而撥打之電話均由小隊長馮東溪接聽，並依與員警之約定至同仁堂前
      分別遭警查獲，事證已甚明確，偵辦之員警並無施用強制力之動機或理由，員
      警證稱並未對被告、證人為強暴、脅迫取供，應可採據。證人柳智偉於原審調
      查時翻異前詞，改稱：「是警察逼我說是由被告甲○○賣給我的，實際上，有
　　　時候是被告甲○○請我吸食二、三次而已，不是他賣給我的」（原審九十一年
  　　九月二日訊問筆錄第三頁）云云，亦無非迴護被告甲○○之詞，不足採信。
（三）證人吳文新分別於警詢及偵查中證述「我所吸食之毒品均是向綽號『阿川』之
      聯繫，購買海洛因毒品吸食。每次均購買五百元之毒品，約一小包，重量我不
      清楚。（經當面指認）乙○○是販賣毒品給我的人。0000000000號
      行動電話平時都是乙○○在使用，該電話號碼是甲○○提供給我的，叫我要買
      毒品找乙○○，我每次打電話給甲○○（0000000000），甲○○就
      會叫我打給乙○○（0000000000）聯繫購買毒品事宜。今（十三）
      日要向乙○○購買五百元。前後約購買六千元之毒品，在九十一年四月起向乙
      ○○購買的。我要向甲○○購買毒品時，甲○○就會叫我去向乙○○購買」（
      警000000000號卷第九頁反面至第十一頁）、「我打0000000
      000給阿川（即乙○○），目的是想拿『東西』即海洛因。我想買五百元，
      我向他買三次了，但時間忘了。最後一次是五月十二日晚。我有時要買毒品是
      電話給甲○○，甲○○再叫我打給乙○○。0000000000這電話號碼
      是甲○○給我的」（九十一年度偵字第一二七七號偵查卷第二八頁）等語，就
      所撥打行動電話號碼、購買毒品之時間、地點，均證述甚詳，被告乙○○亦坦
      認0000000000號之行動電話為其所有（九十一年度偵字第一五０八
      號偵查卷第十二頁、原審卷第七二頁、本院上訴審卷第七三頁），而本案係被
      告甲○○及乙○○先於九十一年五月十三日晚間八時三十分許，為警查獲，有
      宜蘭縣警察局刑事報告書及警詢筆錄在卷（警000000000號卷第一頁
      至第三頁，警000000000號卷第一頁至第三頁，九十一年度偵字第一
      二七七號偵查卷第二頁，九十一年度偵字第一五０八號偵查卷第一頁）可按，
      查獲後吳文新等人始撥打被告之行動電話洽購毒品，此有吳文新於同日晚間十
      一時十分起始被傳訊之筆錄（警000000000號卷第九頁）可稽，並非
      先查獲吳文新始供出被告乙○○販賣毒品之情形，衡情吳文新自不致無端供出
      其向被告乙○○購買毒品之事，堪認證人吳文新在警詢及偵查中所證述屬實（
      其中於警詢時之陳述，雖與嗣後在原審審判中之所陳不符，惟其先前之陳述具
      有較可信之特別情況，且為證明犯罪事實存否所必要，依新修正刑事訴訟法第
      一百五十九條之二規定，得為證據；另於偵查中向檢察官所為之陳述，本院審
      酌該陳述作成之客觀條件及環境，認其心理狀態健全，並無受到脅迫、利誘或
      詐欺，且與在警詢時之陳述內容相同，自非顯有不可信之情形，依新修正刑事
      訴訟法第一百五十九條之一第二項之規定，亦得為證據）。證人吳文新雖於原
      審調查時否認有向被告乙○○購買第一級毒品海洛因，亦不認識被告乙○○，
      無非迴護被告乙○○之說詞，不足採信。
（四）證人即執行現場搜索之警員莊樹松於原審調查時到庭結證稱：「我們第一次去
      羅東鎮○○路搜索被告甲○○的住處，到達現場時，被告游某出來要阻攔我們
      ，我們發現被告乙○○躲在廁所，我們在現場發現毒品、現金、磅秤等物。第
      二次我們到羅東鎮○○路，是因小隊長接到線報，當時毒品在現場房間廚房的
      櫥櫃下面，有分裝包裝在茶葉的盒子裡」（原審九十一年十一月七日訊問筆錄
      第四頁）等語，並有員警於宜蘭縣羅東鎮○○路四八之一號二樓查獲之分裝袋
      三百八十只、磅秤一個、監視器一部、行動電話二支，及在宜蘭縣羅東鎮○○
      路五八號三樓之二查獲之第一級毒品海洛因（毛重二０五．三公克）、分裝袋
      一百九十只扣案可資參佐，復有0000000000號及00000000
      00號行動電話之通聯紀錄、照片七幀及現場搜索筆錄在卷（九十一年度偵字
      第一二七七號偵查卷第五頁、第三三頁、第七三頁至第七六頁、第七八頁及外
      放證物，九十一年度偵字第一五０八號偵查卷第五頁）可考。而該扣案之白粉
      一袋（一０四包），經送法務部調查局檢驗之結果，含有第一級毒品海洛因成
      分，合計淨重一八三．六六公克（包裝重二二．六七公克），純度百分之五十
      ．七四，純質淨重九三．一九公克，亦有法務部調查局九十一年七月十一日調
      科壹字第三０００００六二五號鑑定通知書附卷（九十一年度偵字第一二七七
      號偵查卷第一二０頁）可稽。
（五）被告甲○○雖辯稱員警於宜蘭縣羅東鎮○○路所查獲之毒品係周木溪所有，且
      其於九十一年三月之後，即未再至該賃居處云云。惟證人周木溪於原審調查時
      已證稱：「我認識被告甲○○，我本身沒有吸毒，我也沒有向被告甲○○買過
      毒品，我有去過被告甲○○的家，在羅東鎮○○○路那裡，我去那裡向他要錢
      ，我沒有寄放毒品在被告甲○○的家中」（原審九十一年十月二十四日訊問筆
      錄第二頁），參諸證人簡義生（即羅東鎮○○路六十二號大樓之管理員）於原
      審調查時結證所稱：「禮運路五十八號三樓之二是甲○○住的，承租人是一位
      有其他人也都是游某帶進去的，甲○○是從九十一年一月間開始住在那裡，他
      被查獲後才沒有在那裡出入」（原審九十二年一月九日訊問筆錄第三頁），顯
      見被告甲○○迄九十一年五月中旬為警查獲前，均時常在該禮運路之賃居處出
      入，且若他人欲進入該處，尚須由被告甲○○帶同進入，而該查扣之海洛因數
      量龐大，衡情周木溪當不可能將鉅量之海洛因寄放於上址，況持有毒品乃犯罪
      行為，被告甲○○當無甘冒犯罪之風險而讓證人周木溪寄放毒品之可能。至被
      告甲○○之身上雖有證人周木溪之交通違規舉發單，然被告甲○○與證人周木
      溪本即相識，尚無從證明所查獲之毒品即為證人周木溪所有。
（六）查販賣毒品乃違法行為，非可公然為之，且有其獨特之販售路線及管道，復無
      公定價格，容易增減分裝之份量，而每次買賣之價量，可能隨時依雙方關係深
      淺、資力、需求量及對行情之認知、來源是否充裕、查緝是否嚴緊、購買者被
      查獲時供述購買對象之可能風險之評估等，而異其標準，非可一概而論，而販
      賣之利得，一般除被告坦承犯行或價量俱臻明確外，委難察得實情，惟販賣之
      人從價差或量差中牟利之方式雖異，然其販賣行為在意圖營利則同一。又一般
      民眾普遍認知政府對毒品之非法交易，向來查禁嚴森，且科以重罰，衡諸常情
      ，倘非有利可圖，絕無平白甘冒被嚴查重罰高度風險之理。況查毒品係禁止持
      有價格昂貴之違禁物，本件被告甲○○、乙○○當不可能無償提供毒品予人施
      用，且查獲之第一級毒品海洛因數量非少，被告甲○○尚在住處設有監視器以
      監視外面之行動，員警並在被告甲○○之住所及賃居處均查獲分裝袋數百只，
      且被告乙○○亦經常在被告甲○○之住、居處出入，二人之電話通訊一日數次
      ，甚為頻繁，復有多人向被告甲○○或乙○○購買海洛因，均已如前述，足認
      被告甲○○、乙○○確有販賣第一級毒品海洛因以獲取不法利益之意圖。其中
      證人陳福樹於警詢之初已證稱有時其與被告甲○○聯絡後，係由被告乙○○送
      貨及收款，堪認被告甲○○、乙○○均基於營利之意圖，而有販賣第一級毒品
      海洛因予陳福樹之犯意聯絡及行為分擔。證人吳文新證稱向被告乙○○購買海
      洛因，所撥打聯絡之乙○○行動電話號碼，係由被告甲○○所提供，堪認被告
      甲○○就被告乙○○販賣海洛因予吳文新部分，係基於幫助之犯意而為。至被
      告販賣毒品之次數及所得，雖證人有「五百元至一千元」、「一萬元至二萬元
      」、「三次至四次」、「四、五次」、「前後六千元」等不甚確定之證述，本
      院依罪疑唯輕原則，認被告二人販賣海洛因予陳福樹，及被告甲○○、乙○○
      分別販賣海洛因予柳智偉、吳文新部分，依序為「五百元十次、一千元五次，
      合計販毒所得一萬元」、「五百元三次，合計販毒所得一千五百元」、「五百
      元三次，合計販毒所得一千五百元」。
（七）綜上所述，被告二人所辯，顯係卸責之詞，均不足採信。本案事證明確，被告
      二人之犯行均堪予認定。被告二人聲請再次傳訊證人陳福樹、柳智偉及吳文新
      等三人，及對彼三人施作測謊，本院認均無必要。
三、按海洛因為毒品危害防制條例第二條第二項第一款所規定之第一級毒品，核被告
    甲○○、乙○○之所為，均係犯毒品危害防制條例第四條第一項之販賣第一級毒
    品罪。被告二人就販賣第一級毒品海洛因予陳福樹部分之犯行，有犯意之聯絡及
    行為之分擔，應論以共同正犯。被告甲○○就被告乙○○販賣海洛因予吳文新部
    分之犯行，應成立幫助犯。被告等持有毒品海洛因之低度行為，為販賣毒品海洛
    因之高度行為所吸收，不另論罪。被告等先後多次販賣犯行，時間緊接，手法相
    同，所犯又係構成要件相同之罪，顯係基於概括之犯意反覆而為，均應依刑法第
    五十六條連續犯之規定論以販賣第一級毒品一罪，而該罪之法定本刑為死刑或無
    期徒刑，不得加重其刑。查被告二人本身即沾染施用毒品之惡習，因施用毒品並
    販賣毒品，衡其犯罪情狀及販賣毒品之次數、時間尚非甚繁，每次販賣均為少量
    且所得財物非多，足認其犯罪情狀縱宣告法定最低度刑，猶嫌過重，情輕法重，
    情狀尚堪憫恕，爰均依刑法第五十九條之規定，減輕其刑。
四、原審對被告予以論罪、科刑，固非無見；惟查，原判決：（一）認定被告二人就
    販賣第一級毒品海洛因予吳文新、柳智偉部分，亦為共犯；（二）既認定被告二
    人有販賣第一級毒品之犯行，卻未諭知被告甲○○部分將扣案所得財物沒收，被
    告乙○○未扣案部分，如全部或一部不能沒收時，以其財產抵償之，均有違誤。
    被告二人提起上訴意旨仍執陳詞，空言否認犯罪，雖無足取，然原判決關於被告
    二人販賣第一級毒品部分既有如上之可議，即屬無可維持，應由本院將該部分予
    以撤銷改判。爰審酌毒品戕害國民身心，被告二人不顧法令禁止，仍然販賣他人
    施用，及其品行、販賣毒品所用之手段、次數，暨犯後態度等一切情狀，分別量
    處如主文第二項、第三項所示之刑。
五、扣案之第一級毒品海洛因（毛重二０五．三公克、合計淨重一八三．六六公克、
    純質淨重九三．一九公克），應依毒品危害防制條例第十八條第一項前段規定，
    宣告沒收銷燬之。扣案之分裝袋五百七十只（含羅東鎮○○路查獲之三百八十只
    及羅東鎮○○路查獲之一百九十只）、磅秤一個、監視器一部、行動電話二支（
    0000000000、0000000000號），分別為被告甲○○、乙○
    ○所有並供犯罪所用之物，扣案之十一萬五千二百元中之一萬一千五百元，乃被
    告甲○○販賣第一級毒品所得之財物（販賣予陳福樹十五次，十次五百元、五次
    一千元；販賣予柳智偉三次，每次均為五百元），均應依同條例第十九條第一項
    規定諭知沒收；被告乙○○販賣第一級毒品予吳文新所得之財物一千五百元，未
    扣案，應依毒品危害防制條例第十九條第一項規定，諭知沒收之，如全部或一部
    不能沒收時，以其財產抵償之。至另扣案吸食器一組，非供被告等販賣第一級毒
    品所用，不得於本案沒收；另扣案之現金十萬三千七百元（十一萬五千二百元減
    一萬一千五百元），雖為被告甲○○所有，惟無證據證明係被告甲○○因本件販
    賣第一級毒品所得，爰不予宣告沒收。另扣案之第二級毒品安非他命雖係違禁物
    ，與本件販賣第一級毒品之犯罪無涉，應由檢察官另行依法處理。
據上論斷，應依刑事訴訟法第三百六十九條第一項前段、第三百六十四條、第二百九
十九條第一項前段，毒品危害防制條例第四條第一項、第十八條第一項前段、第十九
條第一項，刑法第十一條前段、第二十八條、第五十六條、第五十九條，判決如主文
。
本案經檢察官黃柏齡到庭執行職務
中　　華　　民　　國　　　九十三　　　年　　  一 　　 月　　   六　     日
                              臺灣高等法院刑事第六庭
                                  審判長法  官  陳　春　秋
                                        法  官  洪　英　花
                                        法  官  王　麗　莉
右正本證明與原本無異。
如不服本判決，應於收受送達後十日內向本院提出上訴書狀，其未敘述上訴之理由者
並得於提起上訴後十日內向本院補提理由書（均須按他造當事人之人數附繕本）。
                                        書記官  蘇  秋  
中　　華　　民　　國　　　九十三　　　年　　  一 　　 月　　   八　     日
附錄：本案論罪科刑法條全文
毒品危害防制條例第四條第一項：
製造、運輸、販賣第一級毒品者，處死刑或無期徒刑；處無期徒刑者，得併科新臺幣
一千萬元以下罰金。
附表：
┌─┬───┬───────┬───────┬──────┬───────┐
│編│購買毒│   聯絡方式   │   時　　間   │ 次數及金額 │   地    點   │
│號│品之人│              │              │            │              │
├─┼───┼───────┼───────┼──────┼───────┤
│  │陳福樹│以其所有之0933│九十一年四月中│五百元十次，│宜蘭縣羅東鎮溫│
│  │      │-989084 行動電│旬起至九十一年│一千元五次，│水游泳池、羅東│
│一│      │話與甲○○之  │五月十一日止　│合計十五次，│鎮○○路南方之│
│  │      │0000000000行動│　　　　      │所得一萬元。│天橋下        │
│  │      │電話聯絡      │              │            │              │
├─┼───┼───────┼───────┼──────┼───────┤
│  │吳文新│甲○○告知劉堂│自九十一年四月│五百元三次，│宜蘭縣羅莊里小│
│  │      │川之行動電話，│間起至五月十二│合計所得一千│甜甜拖兒所旁公│
│二│      │再透過乙○○之│日止　　　　  │五百元。    │寓內等處      │
│  │      │0000000000號行│              │            │              │
│  │      │動電話聯繫    │              │            │              │
├─┼───┼───────┼───────┼──────┼───────┤
│  │柳智偉│以其所有之0912│九十一年四月底│五百元三次，│宜蘭縣羅東鎮康│
│  │      │-575177 號行動│起至五月十三日│合計所得一千│莊路四十八之一│
│三│      │電話與甲○○之│止        　　│五百元。    │號二樓樓下    │
│  │      │0000000000號行│              │            │              │
│  │      │動電話聯絡    │              │            │              │
└─┴───┴───────┴───────┴──────┴───────┘
